臺灣彰化地方法院刑事裁定　　　　　　 100年度聲字第1994號
聲　請　人　陳勇志
即受處分人
選任辯護人　林更祐　律師
上列聲請人即被告因詐欺案件（100年度易字第1105號），不服
本院受命法官於民國100年10月11日所為羈押之處分，聲請撤銷
，本院裁定如下：
    主    文
原處分撤銷，發回原審。
    理    由
一、本件聲請人即被告（下稱受處分人）陳勇志聲請意旨略以：
    受處分人因詐欺案件，於民國100年10月11日經本院訊問後
    ，以受處分人涉犯刑法第339條之規定，罪嫌重大，有事實
    足認為有反覆實施同一犯罪之虞，而有羈押之必要，裁定羈
    押於臺灣彰化看守所在案。惟查受處分人已坦承犯行，受處
    分人亦知其他共同被告為詐欺集團成員，原裁定並未敘明受
    處分人有何事實足認有反覆實施同一犯罪之虞，故原裁定應
    予撤銷或變更等語。
二、按對於審判長、受命法官、受託法官或檢察官所為羈押之處
    分有不服者，受處分人得聲請其所屬法院撤銷或變更之（下
    稱準抗告）。受處分人得為撤銷或變更之聲請而誤為抗告者
    ，視為已有聲請。前開聲請期間為五日，自為處分之日起算
    ，其為送達者，自送達後起算，刑事訴訟法第416條第1項第
    1款、第3項、第418條第2項後段分別定有明文。次按抗告法
    院認為抗告有理由者，應以裁定將原裁定撤銷，於有必要時
    ，並自為裁定；準抗告亦有準用；法院就第416條之聲請所
    為之裁定，不得抗告。但對於其就撤銷罰鍰之聲請而為者，
    得提起抗告，刑事訴訟法第413條、第416條第4項、第418條
    第1項亦分別定有明文。查本件羈押處分係由受命法官於移
    審時訊問後所為，應係受命法官之處分，受處分人陳勇志具
    狀抗告，顯係誤聲請撤銷或變更為抗告，揆諸上開說明，應
    視為已有撤銷或變更原處分之聲請，合先敘明。
三、被告經法官訊問後，認為犯下列各款之罪，其嫌疑重大，有
    事實足認為有反覆實施同一犯罪之虞，而有羈押之必要者，
    得羈押之：七、刑法第339條、第339條之3之詐欺罪，刑事
    訴訟法第101條之1第1項第7款定有明文。其立法意旨無非斟
    酌詐欺慣犯具有高度再犯率之犯罪特性，而有以預防性羈押
    防止其反覆實施同一犯罪之必要。
四、經查，受處分人陳勇志於100年10月11日經受命法官訊問後
    ，已坦承全部詐欺犯行；並據同案被告劉信戒、劉玄燁、黃
    國勛等人於警詢、偵訊及上開受命法官訊問時證述及起訴書
    附表一至九之被害人等於警詢供述明確，且有起訴書所載其
    餘供述非供述證據為證，堪認受處分人陳勇志詐欺犯罪嫌疑
    重大，並審酌其於本案反覆實施詐欺犯罪，因認有事實足認
    有反覆實施同一犯罪之虞，非予羈押顯難進行審判之程序，
    而有羈押之必要，經受命法官當庭諭知自100年10月11日起
    執行羈押，此有訊問筆錄及押票等存卷可佐。惟查，受處分
    人雖犯本件數次詐欺犯行，惟是否有其他更堅強事證，足認
    受處分人有繼續反覆實施同一犯罪之虞？自應敘明，以明受
    處分人是否確有反覆實施同一犯罪之虞？乃原處分就此並未
    補充敘明，抗告意旨據此指摘原處分不當，即有理由。次查
    ，受處分人既已認罪，且其為修平技術學院學生，目前在學
    中，若予羈押，則受處分人學業將因而中輟，該羈押處分對
    受處分人權益之損害，是否過當？若不予羈押有無損於公益
    之維護？均應總體考量私益與公益，比較熟輕熟重，始能決
    定受處分人有無羈押必要，此亦應敘明，以昭折服，乃原處
    分對此未置一詞，僅簡略記載「有反覆實施同一犯罪之虞，
    而有羈押原因，非予羈押顯難進行審判、執行，有羈押必要
    」，就上述應說明之疑點，並未說明，亦有理由不備之缺失
    。以上各點或為聲請意旨所指摘，或為準抗告審依職權調查
    得知事項，聲請撤銷意旨，並非無據，自應由本院將原處分
    撤銷，發回原審另為適當之決定。
據上論斷，應依刑事訴訟法第416條第4項、第413條、第220條，
裁定如主文。
中    華    民    國   100    年    10    月    27    日
                  刑事第四庭    審判長法  官  姚銘鴻
                                      法  官  蘇雅慧
                                      法  官  陳義忠
以上正本證明與原本無異。
本件不得抗告。
中    華    民    國   100    年    10    月    27    日
                                      書記官  吳曉玟